臺灣桃園地方法院刑事判決　　　　　　　　　　　　　九十三年度交簡上字第一號
　　上　訴　人
　　即　被　告　戊○○
右上訴人因過失傷害案件，不服本院桃園簡易庭九十二年一月二十一日九十一年度桃
交簡字第八六九號第一審刑事簡易判決（聲請簡易判決處刑案號：九十一年度調偵字
第五三號），提起上訴，本院管轄之第二審地方法院合議庭判決如左：
    主  文
上訴駁回。
    事  實
一、戊○○於民國九十年七月二十八日上午七時許，駕駛車號七Ｆ－二六二七號自用
    小客車，沿桃園縣桃園市○○路往莊敬路方向行駛，途經中正路與大興西路之行
    車管制號誌正常運作交岔路口時，擬右轉至大興西路繼續行駛，適有甲○○騎乘
    車號ＲＶ－二一二號輕型機車，後座搭載丁○○，由大興西路往經國路方向直行
    而來，亦駛至上開路口，戊○○原應注意甲○○為直行車，且已進入該交岔路口
    ，其轉彎車尚未達中心處開始轉彎，應讓直行車先行，而依當時之天候晴、日間
    自然光線、路面乾燥、無缺陷及障礙物，顯無不能注意之情形，詎疏未注意及此
    ，於該路口貿然右轉，致其所駕自用小客車左前方，擦撞丁○○之右腳踝，使甲○○、丁○○人車倒地，甲○○並因此受有頭部外傷併顱內出血之傷害（丁○○
    受有傷害部分，則未據告訴）。
二、案經被害人甲○○之夫丙○○訴由桃園縣政府警察局桃園分局報請臺灣桃園地方
    法院檢察署檢察官偵查後聲請簡易判決處刑。
    理  由
一、訊據上訴人即被告戊○○矢口否認有何過失傷害之犯行，辯稱：伊當時已轉過中
    正路與大興西路口，在大興西路上直線行駛，是突然聽見左後方有機車倒地聲，
    才好意停車幫助車禍之處理，而伊右彎前並未見到被害人甲○○之機車，所駕自
    用小客車亦未與被害人之機車或其後座之丁○○有何碰觸，本件車禍確實與伊無
    關云云。然查：被告右揭犯罪事實，業據告訴人丙○○指訴不輟，核與證人丁○○於警訊中即指稱：伊當時係乘坐其母即被害人甲○○所騎乘之車號ＲＶ－二一
    二號輕型機車，沿大興西路經中正路，往經國路方向行駛，於上述時地，遭被告
    所駕車號七Ｆ－二六二七號自用小客車，撞上伊之右小腿部分，致伊等輕機車倒
    地，被害人倒地受傷，伊亦受有右膝、右足踝挫傷合併擦傷等語；復於偵查中續
    稱：被告車輛左前方碰到伊之右腳，當時伊坐在被害人機車後座，機車在外側車
    道上行駛；嗣並於本院審理時，到庭結稱：被害人機車於行經大興西路通過該路
    口時，係在機車專用道上行駛，過了紅綠燈後，遭被告之銀灰色車輛撞到其右腳
    踝，撞到前並未看到該車，撞擊時才看到，是在伊右後方四、五點鐘之方向，被
    告車輛當時正在右轉等語相符，且有長庚紀念醫院診斷證明書一紙、敏盛綜合醫
    院診斷證明書一紙、桃園縣警察局道路交通事故調查報告表一件、現場及車損照
    片十二張在卷可稽。而被告於偵查中既自承：伊剛右轉不久，伊女兒（即證人乙○○）叫一聲「小心」，伊趕快停車，當時伊右側方向燈還在閃，下車即發現被
    害人機車倒在伊車輛之左後方，被害人倒在地上等語，足見被害人機車倒地之際
    ，被告之自用小客車正在右轉中，否則其自小客車之右側方向燈應不致於停車時
    仍在閃動，是被告所辯：被害人甲○○機車翻倒時，其自用小客車已在大興西路
    直線行駛云云，顯非實情。再參以證人即被告之女乙○○於本院審理時復指稱：
    伊當時係坐在被告所駕自用小客車之右前座，在發現被害人機車倒地前，伊確實
    叫了一聲「小心」，轉彎時伊注意到來車或行人時，就會通知被告小心等語觀之
    ，益徵被害人之機車在被告右轉前，已先直行駛入該交岔路口。是本件車禍顯係
    被告未禮讓被害人甲○○之機車先直行，搶先右轉，而撞擊坐於該機車後座丁○○之右足踝，使被害人甲○○機車倒地所致。至被告所辯：未與被害人之機車或
    其後座之丁○○有何碰觸云云，及證人乙○○諉稱：被害人甲○○機車倒地時，
    被告自用小客車已右轉完成云云，無非意在卸責迴護，自不足採信。
二、按汽車行駛至交岔路口，轉彎車應讓直行車先行，道路交通安全規則第一百零二
    條第一項第六款前段定有明文。查被告戊○○為汽車駕駛人，領有駕駛執照，理
    當知之甚詳並能注意及之，而參之當時之天候晴、日間自然光線、路面乾燥、無
    缺陷及障礙物，此有道路交通事故調查報告表在卷足憑，顯無不能注意之情事，
    詎疏未注意及此，竟於該交岔路口貿然右轉，而未讓直行之被害人甲○○機車先
    行以致肇事，致被害人受有頭部外傷併顱內出血之傷害，其就本件車禍之發生顯
    有過失。再查，被害人確因本件車禍受傷，被告之過失行為與被害人所受之傷害
    間，自有相當之因果關係。綜上所述，本件事證已甚明確，被告另聲請傳喚桃園
    縣政府警察局桃園分局員警王崧年到庭，以證明其所駕自用小客車外觀上並無擦
    撞痕跡一事，核無必要，其犯行洵堪認定，自應予依法論科。
三、核被告戊○○所為，係犯刑法第二百八十四條第一項前段之過失傷害罪。原審認
    被告罪證明確，並審酌被告之素行尚佳，肇致本件車禍之過失程度，被害人甲○○所受傷害，及被告迄未與被害人達成民事上和解等一切情狀，援引刑法第二百
    八十四條第一項前段、第四十一條第一項前段、罰金罰鍰提高標準條例第一條前
    段、第二條，判處被告有期徒刑三月，並諭知如易科罰金之折算標準，其認事用
    法均無違誤，量刑亦屬妥適，應予維持。被告上訴意旨，仍執陳詞，任意指摘原
    審判決不當，為無理由，應予駁回。
據上論斷，應依刑事訴訟法第四百五十五條之一第三項、第三百六十八條，判決如主
文。
本案經檢察官崔秉君到庭執行職務。
中      華      民      國    九十三    年      四      月    二十三    日
                                臺灣桃園地方法院交通法庭
                                  審判長法  官  蔡榮澤
                                        法  官  邱蓮華
                                        法  官  丁俊成
右正本證明與原本無異。
不得上訴。
                                        書記官  簡慧瑛
中      華      民      國    九十三    年      四      月    二十六    日
